# 关于应收票据背书或贴现终止确认的问题

提问人：esnai1977 时间：2023-09-07 16:47:14
做为一名老会计，今天被事务所的项目经理上了一课新金融准则，国有商业银行 6 家，股份制商业银行 9 家，城市商业银行 4 家，总共 19 家银行出具的票据，背书或贴现可以终止确认，不属于这些银行的票据不终止确认，贷方记入短期借款、其他流动负债。因我们公司票据背书量较大，有很大一部分不是这 19 家银行出具的，背书不终止确认，就造成资产负债表中的应收票据金额较大，但这部分票据实际上是不存在的，而且又翻看了之前的会计书，“资产是由企业过去的交易或者事项形成的、由企业拥有或者控制的、预期会给企业带来经济利益的资源。“但这些票据背书转让后，在哪儿我都不知道，当然也不是企业能够拥有或控制的，感觉应该是不太符合资产的定义，问这项目经理，这块资产怎么确认，”盘点、函证“都做不到，他也没说出个一二三来。另外就是这 19 家银行的票据贴现的话，贴现息计入投资收益，就是说这 19 家银行的贴现息计入投资收益，其他银行的贴现息计入财务费用。
同样都是银行票据的贴现息，业务实质也是一样的，会计处理的科目却不一样，不知道贴现息怎么就跟投资收益沾上边了？又翻不翻会计书，会计信息质量要求包括可靠性、相关性、可理解性等，贴现息这样同一事项不同的会计处理，连我这个老会计都感觉找不到北，怎么符合”可理解性“的要求。虽然我们会计人员对准则只要求执行就可以，但应收票据的处理方面，真让人不太理解，希望专家、同行能够指点迷津

回答人：chenyiwei
1 、能否终止确认的判断依据是承兑银行的信用风险大小。此处的”6+9“并无正式文件，最初来源于科创板IPO审核中的窗口指导，但现在事实上已普遍运用。当然只限定”6+9“可以终止确认是否过于严格，是可以探讨的。
2 、相关会计处理的依据是金融资产转移准则中对不满足终止确认条件的金融资产转移的相关规定（即不能终止确认被转移的金融资产，而将收到的对价确认为负债）。该做法与以往做法有一定差异，且对不能终止确认的金融资产后续要持续跟踪其兑付情况，确实会增加工作量，并导致资产负债率增加。

提问人：Brucewing1991 时间：2023-09-25 09:27:22
话说前天看到一条消息，南京银行也被纳入系统重要性银行了，那是不是也要同步修改成6+9+5了呢？所以这不应该是一个死的规定，只能说这个处理背后的原理可能变现出来是6+9，但是直接套用6+9可能就有点问题了。

回答人：chenyiwei
个人理解“系统重要性”不同于信用风险高低。